# 关于劳务收入确认的问题

提问人：jxq425 时间：2014-11-10 22:54:25
”如果已经发生的劳务成本预计能够得到补偿的，应按已经发生的能够得到补偿的劳务成本金额确认提供劳务收入，并结转已经发生的劳务成本。“ 就是这么句话，如果某项目在年底发生了 20 万成本，但是当时不能预计能得到补偿，那就直接进成本了，到次年的 2月，又发生了 10 万成本，这个时候拿到了证据，预计能得到补偿了，那这个时候确认的收入是 30 万还是 10 万

回答人：chenyiwei
如果次年 2 月获取的证据表明累计发生的 30 万元合同成本均可以获得补偿，则下一年度应确认 30 万元的收入，不限于本期发生的成本。